【裁判字號】    89,易,2462
【裁判日期】    891005
【裁判案由】    竊盜
【裁判全文】
臺灣板橋地方法院刑事判決                        八十九年度易字第二四六二號
    公  訴  人  臺灣板橋地方法院檢察署檢察官
    被      告  甲○○冒名古.
               起訴書年籍欄.
                 古錦煌
右列被告因竊盜案件，經檢察官提起公訴（八十九年度偵字第九九０八號），本院判
決如左：
    主  文
甲○○竊盜，累犯，處有期徒刑伍月；扣案鑰匙壹支沒收。又竊盜，累犯，處有期徒
刑伍月；扣案鑰匙壹支沒收。應執行有期徒刑玖月，扣案鑰匙壹支沒收。
    事  實
一、甲○○（冒名古錦煌）前因犯竊盜罪，經臺灣臺中地方法院判處有期徒刑四年確
    定，刑期起算日期為民國八十年九月十二日，指揮書執畢日期為八十四年二月七
    日，於八十二年五月二十九日假釋出監（以下簡稱前案）；竟於假釋期間再犯竊
    盜罪，經臺灣士林地方法院判處有期徒刑一年十月，上訴後經臺灣高等法院撤銷
    改判為有期徒刑二年，再因犯侵占罪，經本院判處有期徒刑四月，上訴後經臺灣
    高等法院駁回確定，上開竊盜罪與侵占罪經臺灣高等法院裁定定執行刑二年二月
    確定（以下簡稱後案），刑期起算日期為八十四年一月二十三日，指揮書執畢日
    期為八十六年一月二十一日，並自八十六年一月二十二日接續執行前案經撤銷假
    釋後之殘刑一年九月十四日，於八十六年八日五日因縮短刑期假釋出監，於八十
    七年九月十九日縮刑期滿已以執行完畢論（於本案構成累犯）。詎仍不知悔改，
    於八十九年四月四日，在臺中縣大甲鎮○○街五十二號前，見乙○○所有ＯＱ－
    五九二九號自小客車無人在內，竟意圖為自己不法之所有，以自備之鑰匙一支，
    竊取上開自小客車，得手後供己代步之用。復於同年月七日，在臺北縣泰山鄉○
    ○路三七０號前，見泰和企業有限公司（以下簡稱泰和公司）所有、由丙○○占
    有使用中之Ｓ五－一六七號營業用小貨車無人在內，竟另行起意，意圖為自己不
    法之所有，竊取上開營業用小貨車，得手後供己代步之用。嗣於八十九年四月八
    日下午三時三十分許，駕駛前開竊得之Ｓ五－一六七號營業用小貨車行經桃園縣
    蘆竹鄉○○路○段與富宏街口時為警查獲，旋帶同警方至桃園縣蘆竹鄉南星里六
    鄰河底二十八號，起出前開所竊得之ＯＱ－五九二九號自小客車，並在甲○○身
    上扣得其所有供犯本件竊盜罪所用之鑰匙一支。
二、案經桃園縣警察局桃園分局報告臺灣桃園地方法院檢察署檢察官呈請臺灣高等法
    院檢察署檢察長令轉臺灣板橋地方法院檢察署檢察官偵查起訴。
    理  由
一、查本件公訴人雖係以自稱「古錦煌」之人為被告提起公訴，惟該自稱「古錦煌」
    者，確係於右開時地竊得前開車子，而於八十九年四月八日下午三時三十分許，
    駕駛前開竊得之Ｓ五－一六七號營業用小貨車行經桃園縣蘆竹鄉○○路○段與富
    宏街口時為警查獲者一節，有八十九年四月八日警訊筆錄及同日偵訊筆錄可按，
    復經被告於本院審理中供稱：警訊、偵訊時，都是其本人冒用其兄「古錦煌」名
    義應訊；再經本院將該自稱「古錦煌」之人於前開警訊筆錄所按捺之指紋，送請
    內政部警政署刑事警察局鑑定結果，該指紋卡上之指紋係被告甲○○所有，此有
    本院卷附該局八十九年九月十三日（八九）刑紋字第一三一五一０號函附本院卷
    可按，顯見本件係被告冒「古錦煌」之名應訊無訛，而公訴人既以經其訊問之人
    為起訴對象，則本件被起訴之人，應係被告甲○○，而非「古錦煌」，本院自應
    將公訴人所起訴之人別、年籍等資料均更正為甲○○，先此敘明。
二、右揭犯罪事實，迭據被告於警訊、偵審中坦承不諱。抑且，乙○○所有ＯＱ－五
    九二九號自小客車；泰和公司所有、由丙○○占有使用中之Ｓ五－一六七號營業
    用小貨車分別於右開時地失竊等情，業據證人高富雄、丙○○於警訊中證述在卷
    。此外，復有贓物領據二紙、車輛竊盜、車牌失竊資料個別查詢報表－查詢車輛
    認可資料一紙、車籍作業系統－查詢車輛認可資料一紙在卷足佐。亦有被告所有
    供犯本件竊盜罪所用之鑰匙一支扣案足資佐證。稽諸前揭事證，本案事證明確，
    被告犯行堪以認定，應予依法論科。
三、核被告前開二次竊盜所為，各係犯刑法第三百二十條第一項之竊盜罪。另被告於
    本院供稱彼並非一開始就預訂要偷好幾部車，是看到車子才想要偷等語（見本院
    八十九年九月二十一日審判筆錄）。足徵被告所為之前開二次竊盜犯行，應係犯
    意個別，自應予以分論併罰。因按連續犯之所謂出於概括犯意，必須其多次行為
    自始均在一個預定犯罪計劃之內，出於主觀上始終同一犯意之進行，若中途另有
    新犯意發生，縱所犯為同一罪名，究非連續其初發的意思，即不能成立連續犯（
    最高法院七十年臺上字第六二九六號判例參照）。是被告所為之前開二次竊盜犯
    行，既非自始均在一個預定犯罪計劃之內，已如前述，難謂被告前揭二次竊盜犯
    行，有何連續犯之適用，公訴意旨漏未斟酌及此，認被告前揭二次竊盜犯行係連
    續犯，尚有未洽，應予更正。另被告辯稱其尚有其他竊盜案件在臺灣桃園地方法
    院審理，然本案被告所為之二次竊盜犯行既均係另行起意，且被告供稱並非一開
    始就預訂要偷好幾部車，是看到車子才想要偷如前，則難謂本案與臺灣桃園地方
    法院或其他法院正審理之其他被告竊盜案件有何連續犯之裁判上一罪關係，本院
    爰僅就被告之前開竊犯行審理，對於其他法院正審理之其他被告竊盜犯行不予處
    理，附此敘明。查被告前曾有事實欄所載之犯罪科刑執行情形，有臺灣高等法院
    檢察署刑案紀錄簡覆表在卷可稽，其受有期徒刑之刑執行完畢後，五年以內再犯
    有期徒刑以上之本罪，為累犯，應依法加重其刑。爰審酌被告犯罪之動機、目的
    、手段、品行不佳，有多次前科、生活狀況、智識程度、犯罪所生之損害，犯後
    坦承犯行、甚有悔意、態度良好等一切情狀，量處如主文所示之刑，並定其應執
    行刑，以資懲儆。扣案鑰匙一支係被告所有供犯罪所用之物，業據被告供述在卷
    ，爰依刑法第三十八條第一項第二款之規定宣告沒收。
四、至被告所涉偽造署押部分，既未經提起公訴，復與前開有罪部分無實質上或裁判
    上一罪關係，本院自無從併予審理，此部分應由公訴人另行偵辦，附此敘明。
據上論斷，應依刑事訴訟法第二百九十九條第一項前段，刑法第三百二十條第一項、
第四十七條、第五十一條第五款、第三十八條第一項第二款，罰金罰鍰提高標準條例
第一條前段，判決如主文。
本案經檢察官許智評到庭執行職務。
中      華      民      國    八十九    年      十      月      五      日
                                      臺灣板橋地方法院刑事第四庭
                                          法  官  許必奇
右正本證明與原本無異。
如不服本判決，應於判決送達後十日內向本院提出上訴狀 (應附繕本) ，上訴於臺灣
高等法院。
                                          書記官  高玉彬
中      華      民      國    八十九    年      十     月       九      日
附錄：刑法第三百二十條第一項。
刑法第三百二十條
意圖為自己或第三人不法之所有，而竊取他人之動產者，為竊盜罪，處五年以下有期
徒刑、拘役或五百元以下罰金。
意圖為自己或第三人不法利益，而竊佔他人之不動產者，依前項之規定處斷。
前二項之未遂犯罰之。


司法院資訊處製作；財團法人民間司法改革基金會備份。
